# 出口销售时向中信保支付的保险费用是否属于合同履约成本？

提问人：文浩 时间：2022-03-08 12:02:17
外销企业在产品出口时，通常会根据海外客户的资信情况和额度，自主决定是否购买出口保险，在这种情下，相关保险费用是否可以当成是一项合同履约成本，进而计入营业成本当中？还是直接计入销售费用？
个人决定不应该作为合同履约成本，因为这些费用不是在销售合同中约定的必要支出，而且就商业实质而言，不购买出口信用保险也不会影响交易的实现，所以还是计入销售费用。
不知道陈版和各位老师的看法如何？

回答人：chenyiwei
出口信用保险的投保是卖方的自主行为，不属于合同约定的应向客户交付的商品或劳务的组成部分，因此出口信用保险的保险费不属于合同履约成本，应作为一般保险费计入销售费用或者管理费用。